臺灣高雄地方法院刑事判決　　　　　　　94年度訴字第2007號
公　訴　人　臺灣高雄地方法院檢察署檢察官
被　　　告　甲○○
上列被告違反毒品危害防制條例案件，經檢察官提起公訴（94年
度毒偵緝字第238 號），本院合議庭裁定由受命法官獨任進行簡
式審判程序，判決如下：
    主  文
甲○○施用第一級毒品，累犯，處有期徒刑捌月，扣案之第一級
毒品海洛因壹小包（淨重零點壹捌公克，空包裝重零點伍公克
）、含有第一級毒品海洛因成分之注射針筒壹支，均沒收銷燬之
；又施用第二級毒品，累犯，處有期徒刑肆月，扣案之第二級毒
品甲基安非他命壹小包（驗前毛重零點伍公克，驗後毛重零點肆
公克）沒收銷燬之。應執行有期徒刑拾月，扣案之第一級毒品海
洛因壹小包（淨重零點壹捌公克，空包裝重零點伍公克）、含
有第一級毒品海洛因成分之注射針筒壹支、第二級毒品甲基安非
他命壹小包（驗前毛重零點伍公克，驗後毛重零點肆公克），均
沒收銷燬之。
    事  實
一、被告甲○○前因施用第二級毒品甲基安非他命案件，經本院
    以89年度毒聲字第9038號裁定送觀察、勒戒後，認無繼續施
    用毒品之傾向，而於民國91年2 月21日執行完畢釋放出所，
    復經臺灣高雄地方法院檢察署（下稱高雄地檢署）檢察官於
    同日以91年度毒偵緝字第51號為不起訴處分確定。又其前因
    竊盜案件，經本院以89年度易字第4058號判處有期徒刑10月
    ，嗣經臺灣高等法院駁回上訴而確定，其並入監服刑，於91
    年12月1 日因縮短刑期執行完畢出監。
二、詎其仍不知悔改，明知海洛因及甲基安非他命業經分別公告
    列為毒品危害防制條例第2 條第2 項第1 、2 款之第一、二
    級毒品，不得非法施用，竟於受前開觀察勒戒執行完畢釋放
    後5 年以內，基於施用第二級毒品甲基安非他命之犯意，復
    於92年8 月20日20時許，在高雄縣岡山鎮○○里○○○路61
    號住處，以將甲基安非他命放入燈泡內以火燒烤吸食煙霧之
    方式，施用第二級毒品甲基安非他命1 次。嗣另基於施用第
    一級毒品海洛因之犯意，於93年9 月24日12時許，在不詳處
    所，以將海洛因摻入香菸內點燃吸食之方式，施用第一級毒
    品海洛因1 次。
三、嗣先經警於92年8 月21日16時25分，在高雄縣岡山鎮○○街
    58巷20弄內，查獲其持有第二級毒品甲基安非他命1 小包（
    驗前毛重0.5 公克，驗後毛重0.4 公克），並採尿採送驗呈
    第二級毒品甲基安非他命陽性反應；後經警於93年9 月24日
    22時，在台南縣學甲鎮○○路93號前，在其所駕駛之D8-148
    1 號自用小客車內查獲第一級毒品海洛因1 小包（淨重0.18
    公克，空包裝重0.35公克）及注射針筒1 支，採集尿液送驗
    後呈第一級毒品海洛因代謝後嗎啡之陽性反應而查獲全情。
    又甲○○因上開施用第二級毒品行為，復經本院以92年度毒
    聲字第6979號裁定送觀察、勒戒，於執行後，認有繼續施用
    毒品傾向。
四、案經高雄縣政府警察局岡山分局及台南縣警察局學甲分局報
    請臺灣高雄地方法院檢察署檢察官偵查起訴。
    理  由
壹、程序部分：
    本件被告甲○○所犯為死刑、無期徒刑或最輕本刑為3 年以
    上有期徒刑以外之罪，其於準備程序中就被訴事實為有罪之
    陳述，經法官告知簡式審判程序之旨，並聽取公訴人及被告
    之意見後，依刑事訴訟法第273 條之1 第1 項規定，裁定由
    受命法官獨任進行簡式審判程序，合先敘明。
貳、實體部分：
一、上揭事實，已據被告於本院審理中坦承不諱，且其於92年8
    月21日、93年9 月24日所採驗之尿液，經分別送往高雄縣政
    府衛生局、台南縣政府衛生局以免疫學分析法、TOXI-LAB法
    初步檢驗，結果前者呈第二級毒品甲基安非他命之陽性反應
    ，後者呈第一級毒品海洛因代謝後嗎啡之陽性反應，此有高
    雄縣政府衛生局92年9 月9 日煙毒尿液檢驗成績書（參92年
    度毒偵字第5161號卷第25頁）、台南縣（政府）衛生局93年
    10月18日尿液檢驗成績書（參93年毒偵字第6696號卷第14頁
    ）各1 紙在卷可稽；另扣案之不明粉末1 小包、不明晶體1
    小包，經分別送往法務部調查局、高雄醫學大學附設中和紀
    念醫院鑑定，結果分別確含第一級毒品海洛因成分、第二級
    毒品甲基安非他命成分，此有該局93年11月4 日調科壹字第
    200005181 號鑑定通知書（參本院卷第40頁）、上開醫院94
    年6 月28日報告編號0000-000號1 紙在卷可佐（參本院卷第
    30頁）。又扣案之已施用注射針筒1 支，經送請前開醫院檢
    驗，結果呈第一級毒品海洛因之陽性反應，此有該醫院94年
    8 月16日報告編號0000-000號之檢驗報告存卷可參（參本院
    卷第47頁），足認被告上開自白確與事實相符，洵堪採為論
    罪科刑之依據。
二、按被告施用第二級毒品後，毒品危害防制條例業經立法院修
    正，經總統於92年7 月9 日公布，而於公布後6 月即93 年1
    月9 日施行，經比較修正前後之新舊法結果，施用第二級毒
    品罪之構成要件及刑度，對被告均無不同，依刑法第2 條第
    1 項前段規定，應適用修正後之裁判時新法處斷。查被告前
    曾因施用第二級毒品安非他命案件，經本院以89年度毒聲字
    第9038號裁定送觀察、勒戒後，認無繼續施用毒品之傾向，
    而於91年2 月21日執行完畢釋放出所，復經高雄地檢署檢察
    官於同日以91年度毒偵緝字第51號為不起訴處分確定。嗣其
    再因前開犯罪事欄所示之施用第二級毒品甲基安非他命犯行
    ，經本院以92年度毒聲字第6979號裁定送觀察、勒戒，於觀
    察、勒戒後有施用毒品傾向等情，有本院上開裁定（見本院
    卷第92頁、92年度毒偵字第5161號卷第28頁）、臺灣高等法
    院被告前案紀錄表、被告刑案資料查註紀錄表、全國施用毒
    品案件紀錄表、臺灣高雄看守所附設勒戒處所94年5 月11日
    高所正衛勒字第0871號函附之有無繼續施用傾向證明書（見
    94年度毒偵緝字第238 號卷第9 頁）各1 份在卷可稽。是以
    本件被告前揭施用第二級毒品部分，依修正前之毒品危害防
    制條例規定，係屬二犯毒品危害防制條例第10條之規定，經
    觀察勒戒後有施用毒品傾向；而依修正後之毒品危害防制條
    例規定，則屬觀察勒戒執行完畢釋放後，5 年內再犯施用第
    二級毒品罪，無論依修正前後之毒品危害防制條例相關規定
    ，均應由檢察官依法追訴及法院依法審判，並無毒品危害防
    制條例第35條第2 項有關修正前之規定有利於行為人之情形
    存在，自應依同條第1 項第3 款之規定，由法院依修正後規
    定處理之。另前揭被告施用第一級毒品部分，因其施用當時
    ，毒品危害防制條例業已正式施行，而被告於91年2 月21日
    觀察勒戒執行完畢釋放，亦如前述，是以被告上開施用第一
    級毒品部分，係屬經觀察勒戒後完畢釋放後，5 年內再為施
    用第一級毒品犯行，自亦應依法論罪科刑。綜上，本件事證
    明確，被告犯行堪以認定。
三、按海洛因、甲基安非他命分別係毒品危害防制條例第2 條第
    2 項第1 、2 款所稱之第一、二級毒品，是被告分別施用海
    洛因、甲基安非他命之行為，係犯該條例第10條第1 項之施
    用第一級毒品罪，及同條第2 項之施用第二級毒品罪。被告
    持有第一、二級毒品，嗣進而施用之，持有之低度行為應為
    施用之高度行為所吸收，不另論罪。又被告前因竊盜案件，
    經本院以89年度易字第4058號判處有期徒刑10月，嗣經臺灣
    高等法院駁回上訴而確定，其並入監服刑，於91年12月1日
    因縮短刑期執行完畢出獄等情，有刑案資料查註紀錄表及臺
    灣高等法院被告前案紀錄表各1 份附卷可稽。詎其於前開有
    期徒刑執行完畢後5 年內，復犯本案有期徒刑以上之罪，為
    累犯，應依刑法第47條之規定，加重其刑。
四、爰審酌被告前已因施用毒品案件經觀察、勒戒，本應徹底戒
    除毒癮，不料其竟仍繼續施用毒品，已如上述，顯見其並無
    戒除毒害之決心，本不宜寬貸，惟考量其犯後坦承犯行，且
    其施用毒品僅自戕一己之身體健康，對社會所造成之危害並
    非直接、巨大等一切情狀，量處如主文所示之刑，並定其應
    執行之刑，以資懲儆。
五、末按查獲之第一、二級毒品及專供製造或施用第一、二級毒
    品之器具，不問屬於犯人與否，均沒收銷燬之，毒品危害防
    制條例第18條第1 項前段定有明文。查扣案之不明粉末1 小
    包、不明晶體1 小包，經鑑定結果分別確含第一級毒品海洛
    因、第二級毒品甲基安非他命之成分，業如上述，且盛裝第
    一、二級毒品之各該包裝袋，因與其內之毒品業已無法析離
    ，應將之同視為第一、二級毒品，從而不問屬於犯人與否，
    爰併依上開規定宣告沒收銷燬之；而鑑驗所耗損之毒品，既
    已費失，自無庸宣告沒收銷燬。又扣案之注射針筒1 支經鑑
    定結果，確呈第一級毒品海洛因陽性反應，亦如前述，顯見
    此等物品與第一級毒品海洛因無法析離，自應視同第一級毒
    品海洛因，因而縱被告於本院審理時否認該注射針筒為其所
    有，仍無礙於應依上開規定併予宣告沒收銷燬之，附此敘明
    。
據上論斷，應依刑事訴訟法第273 條之1 第1 項、第284 條之1
、第299 條第1 項前段，毒品危害防制條例第10條第1 項、第2
項、第18條第1 項前段，刑法第11條前段、第47條、第51條第5
款、第9 款，判決如主文。
本案經檢察官乙○○到庭執行職務
中　　華　　民　　國　　94　　年　　10　　月　　14　　日
                  刑事第八庭      法　官  李育信
以上正本證明與原本無異。
如不服本判決，應於收受送達後10日內向本院提出上訴書狀。
中　　華　　民　　國　　94　　年　　10　　月　　17　　日
 　　　　　　　　　　　　　       書記官  洪生輝
附錄本案論罪科刑法條：
毒品危害防制條例第10條第1項
施用第一級毒品者，處6月以上5年以下有期徒刑。
施用第二級毒品者，處3年以下有期徒刑。
